【裁判字號】    91,交訴,134
【裁判日期】    920129
【裁判案由】    過失致死等
【裁判全文】
臺灣新竹地方法院刑事判決                        九十一年度交訴字第一三四號
    公  訴  人  臺灣新竹地方法院檢察署檢察官
    被      告  乙○○
右列被告因過失致死等案件，經檢察官提起公訴（九十一年度偵字第五三四一號），
本院判決如左︰
    主  文
乙○○服用酒類，不能安全駕駛動力交通工具而駕駛，處有期徒刑肆月；又因過失致
人於死，處有期徒刑玖月；應執行有期徒刑壹年。
    事  實
一、乙○○明知服用酒類，不能安全駕駛動力交通工具而駕駛，將因注意力減低、反
    應能力趨緩，危及他人行車往來之安全，致生公共危險，於民國九十一年二月二
    日晚上八時許，在新竹縣新埔鎮某餐廳飲酒後，至同日晚間九時許，已達不能安
    全駕駛動力交通工具之程度，仍駕駛牌照號碼為ＪＺ─一四五０號之自用小客車
    ，沿新竹縣新埔鎮○○○路（竹十四線）由新埔往竹北之方向行駛，於同日晚間
    十時二十二分許，行經新竹縣新埔鎮上寮里十一鄰二七七號前劃有分向限制線之
    路段，本應注意飲用酒類或其他類似物後其吐氣所含酒精濃度超過每公升○‧二
    五毫克者，不得駕車，又汽車在雙向二車道行駛時，在劃有分向限制線之路段，
    不得駛入來車之車道內，又依當時情形，天候陰、路面乾燥、無障礙物、無缺陷
    、視距良好，並無不能注意之情形，詎其竟疏未注意，於飲用酒類後，注意能力
    降低，操控車輛能力遲緩，竟將上開自用小客車駛入來車之車道內，撞及對向車
    道由林俊華無照騎乘牌照號碼ＧＺＰ─五三三重型機車，致林俊華跌落地面，受
    有頭部外傷、腦挫傷、左側股骨幹骨折、右側大腿撕裂傷併肌肉斷裂疑血管外傷
    、低血容性休克等傷害，經送醫急救仍於翌日即二月三日上午九時二十五分許因
    車禍引起之頭部損傷、骨盆腔內出血、左股骨中段骨折及其他之多發性損傷不治
    死亡，乙○○於肇事後亦經送往醫院急救，於抽血後換算測得其呼氣酒精濃度高
    達每公升一‧三二五毫克。
二、案經新竹縣警察局新埔分局報請臺灣新竹地方法院檢察署檢察官相驗後偵查起訴
    。
    理  由
一、右揭事實，業據被告乙○○於偵訊及本院審理中坦承不諱，並有道路交通事故調
    查表、道路交通事故處理紀錄簿、現場照片十二幀附卷可參，且被告事後經測驗
其呼氣中酒精濃度測定值為每公升一‧三二五毫克，亦有東元綜合醫院緊急生化
    檢驗單在卷可按，而酒精濃度呼氣已達每公升○‧五五毫克時，肇事率為一般正
    常人之十倍，認已達不能安全駕駛之標準，有法務部八十八年五月十八日所發之
    法八八檢字第○○一六六九號函及其所附之八十八年五月十日會議記錄可參。按
    飲酒後吐氣所含酒精成分超過每公升○．二五毫克以上者，不得駕車；又汽車在
    雙向二車道行駛時，在劃有分向限制線之路段，不得駛入來車之車道內。道路交
    通安全規則第一百十四條第二款、第九十七條第一項第二款分別定有明文，且肇
    事當時天候陰、路面乾燥、無障礙物、無缺陷、視距良好等情，亦有道路交通事
    故調查報告表在卷可稽，是依照當時之情形，被告並無不能注意之情事，竟疏未
    注意，於飲用酒類後，注意能力降低，操控車輛能力遲緩，竟在劃有分向限制線
    之路段，將自用小客車駛入來車之車道內，撞及對向車道由林俊華無照騎乘牌照
    號碼ＧＺＰ─五三三重型機車，對於本件肇事顯有過失責任，且本件事故經送臺
    灣省竹苗區車輛行車事故鑑定委員會鑑定結果，亦認「乙○○酒精濃度過量駕駛
    自小客車在設有分向限制線路段駛入來車道為肇事原因，林俊華無照駕駛重機車
    無肇事因素，但無照駕車部分有違規定」，有該會九十一年八月二十七日竹鑑字
    第九一０九三八號函附鑑定意見書在卷可稽。而被害人林俊華因本件車禍受有頭
    部外傷、腦挫傷、左側股骨幹骨折、右側大腿撕裂傷併肌肉斷裂疑血管外傷、低
    血容性休克等傷害，經送醫急救仍於車禍翌日即二月三日上午九時二十五分許因
    車禍引起之頭部損傷、骨盆腔內出血、左股骨中段骨折及其他之多發性損傷不治
    死亡之事實，亦經臺灣新竹地方法院檢察署檢察官督同法醫師相驗屬實，製有勘
    驗筆錄、相驗屍體證明書及驗斷書各一份附卷可憑，並經法務部法醫研究所鑑定
    人潘至信鑑定無訛，有該所（九一）法醫所醫鑑字第０一八七號鑑定書一份在卷
    可按，此外，尚有相驗照片六幀及苗栗協和醫院法醫參考病歷摘要一件附卷足資
    佐證，是被告之過失行為與被害人之死亡結果間，有相當因果關係，本件事證已
    臻明確，被告犯行，堪予認定。
二、被告乙○○服用酒類，不能安全駕駛動力交通工具而駕駛，所為係犯刑法第一百
    八十五條之三之酒後不能安全駕駛動力交通工具而駕駛罪；又因過失致人於死，
    另犯刑法第二百七十六條第一項之過失致死罪。被告所犯上開二罪之間，犯意各
    別，行為互殊，應予分論併罰。被告為汽車駕駛人，因酒醉駕車致人死亡，依法
    應負刑事責任，所犯過失致人於死罪部分應依道路交通管理處罰條例第八十六條
    第一項之規定加重其刑。爰審酌被告因酒醉造成他人生命之喪失，危害大眾交通
    安全甚鉅，且其過失行為為本件車禍發生之肇事原因，被害人林俊華無照駕駛僅
    係違反規定，並無肇事因素，暨被告於犯罪後除先行賠償新台幣二十萬元外，尚
    未與被害人家屬達成民事和解，此業據被告及被害人家屬甲○○陳明在卷，惟念
    其並無前案紀錄，素行尚佳，有臺灣高等法院被告全國紀錄表可參，犯罪後坦承
    犯行等一切情狀，量處如主文所示之刑，併定應執行之刑，以資懲儆。
據上論斷，應依刑事訴訟法第二百九十九條第一項前段，刑法第一百八十五條之三、
第二百七十六條第一項、第五十一條第五款，道路交通管理處條例第八十六條第一項
規定，罰金罰鍰提高標準條例第一條前段，判決如主文。
本案經檢察官陳榮林到庭執行職務。
中      華      民      國    九十二   年     一      月    二十九     日
                                       臺灣新竹地方法院交通法庭
                               法  官  雷  雅  雯
右正本證明與原本無異。
如不服本判決，應於判決送達後十日內向本院提出上訴狀( 應附繕本 )，上訴於臺灣
高等法院。
                                           書記官  汪  淑  菁
中      華      民      國    九十二   年     一      月    二十九     日
附錄本案論罪科刑法條：
刑法第一百八十五條之三
服用毒品、麻醉藥品、酒類或其他相類之物，不能安全駕駛動力交通工具而駕駛者，
處一年以下有期徒刑、拘役或三萬元以下罰金。
刑法第二百七十六條第一項
因過失致人於死者，處二年以下有期徒刑、拘役或二千元以下罰金。


司法院資訊處製作；財團法人民間司法改革基金會備份。
